臺灣臺南地方法院民事判決　　　　　　　95年度訴字第1566號
原　　　告　臺灣中小企業銀行股份有限公司
法定代理人　丁○○
訴訟代理人　丙○○
被　　　告　甲○○
　　　　　　　　　　　　弄14.
　　　　　　乙○○
上列當事人間請求給付借款事件，本院於民國95年12月28日言詞
辯論終結，判決如下：
    主  文
被告應連帶給付原告新臺幣肆佰伍拾萬貳仟陸佰陸拾壹元，及自
民國九十五年九月一日起至民國九十六年五月三十一日止，按週
年利率百分之二點六八計算，自民國九十六年六月一日起至清償
日止，按週年利率百分之三點三八計算之利息，並自民國九十五
年十月二日起至清償日止，逾期在六個月以內部分，按上開利率
百分之十，逾期超過六個月部分，按上開利率百分之二十計算之
違約金。
被告甲○○應給付原告新臺幣壹萬貳仟貳佰捌拾參元，及自民國
九十五年十月二日起至清償日止，按週年利率百分之十二點五九
計算之利息，並自民國九十五年十月十六日起至清償日止，按延
滯第一個月，當月計付逾期手續費新臺幣壹佰元；延滯第二個月
，當月計付逾期手續費新臺幣參佰元；延滯第三個月以上者，每
月計付逾期手續費新臺幣陸佰元。
被告乙○○應給付原告新臺幣參萬陸仟陸佰柒拾捌元，及自民國
九十五年十月二日起至清償日止，按週年利率百分之六點五九計
算之利息，並自民國九十五年十月十六日起至清償日止，按延滯
第一個月，當月計付逾期手續費新臺幣壹佰元；延滯第二個月，
當月計付逾期手續費新臺幣參佰元；延滯第三個月以上者，每月
計付逾期手續費新臺幣陸佰元。
訴訟費用由被告連帶負擔。
本判決於原告以新臺幣壹佰伍拾貳萬元供擔保後，得假執行。
    事實及理由
一、被告甲○○、乙○○二人均未於言詞辯論期日到場，核無民
    事訴訟法第 386條所列各款情形，應依原告之聲請，由其一
    造辯論而為判決。
二、本件原告起訴主張：
  (一)被告甲○○、乙○○二人於民國94年6月1日，分別與原告簽
    訂房屋貸款定型化契約，被告甲○○向原告借款新臺幣（下
    同）1,000,000元，被告乙○○向原告借款3,800,000元，並
    互為彼此之連帶保證人，雙方約定就被告甲○○所借款項，
    期限為10年，另就被告乙○○所借款項部分，借款期限則為
    20年，均按月攤還本息，利率則均依原告之定儲利率指數加
    年率0.59％機動計付，並均自96年6月1日起，改按原告銀行
    之定儲利率指數加年率1.29％機動計息，如有遲延還本或付
    息者，本金自到期日起，利息自付息日起，按應還款額，逾
    期在六個月以內者，按借款利率10％，逾期超過六個月部分
    ，則按借款利率20％計付違約金，且原告於法院為請求給付
    時，得將原約定利率視為不再機動調整，並以此時之利率計
    算全部遲延利息或違約金。詎被告甲○○、乙○○二人就上
    開借款均僅繳納至95年9月1日，被告甲○○尚欠本金888,31
    2元，另被告乙○○則積欠本金3,614,349元，合計為4,502,
    661 元未給付，依原告分別與被告甲○○、乙○○所簽房屋
    貸款定型化契約第 9條之約定，被告二人之借款均視為全部
    到期。為此本於兩造所簽房屋貸款定型化契約之消費借貸及
    連帶保證之法律關係，請求被告二人連帶給付上開欠款及以
    上開方式計算之利息、違約金。
  (二)被告甲○○、乙○○二人又於94年 5月26日，各自向原告申
    請每月最高消費限額為200,000元之Combo信用卡一張，依約
    被告二人得在上開額度內簽帳消費，雙方約定持卡人應於當
    期繳款截止日前，將當期應付帳款全數繳付原告銀行，或以
    循環信用之方式，將最低應繳金額以上之款項繳付原告銀行
    ，並自各筆帳款結帳日之次日起，就該帳款餘額，按持卡人
    信用狀況及與原告銀行往來情形，分別按原告每年1月、7月
    公告之基準利率加不同客戶區隔適用之加碼利率計算之利息
    ，被告甲○○適用之利率按基準利率加 9％計算，而被告乙
    ○○則按基準利率加 3％計算。如持卡人未於每月繳款截止
    日前付清當期最低應繳金額或遲誤繳款期限者，除按月計付
    上述循環信用利息外，並按延滯第一個月當月計付 100元；
    延滯第二個月當月計 付300元；延滯第三個月以上者，每月
    計付 600元之標準計付逾期手續費。詎被告甲○○、乙○○
    二人均自最後繳款截止日即95年10月15日起，未再依約繳款
    ，且其二人之信用卡均經原告依信用卡約定條款第22條之規
    定予以停用，全部債務視為到期，被告甲○○尚欠本金12,2
    83元，被告乙○○則積欠本金36,678元。為此本於兩造所簽
    信用卡使用契約之法律關係，請求被告分別清償上開積欠之
    本金及以上述方式計算之利息、違約金等語。
  (三)並聲明：求為判決如主文第一、二、三項所示，並願供擔保
    ，請准為假執行之宣告。
三、被告甲○○、乙○○二人未於言詞辯論期日到場，亦未提出
    書狀作何聲明或陳述。
四、經查，原告主張之上開事實，業據提出與其所述相符之臺灣
    企銀房屋貸款定型化契約書2份、繳款明細2紙、信用卡申請
    書2份、信用卡消費交易明細表2紙、放款利率歷史資料表 2
    紙、信用卡約定條款1份、傳票4紙為證，被告二人未於言詞
    辯論期日到場爭執，亦未提出任何書狀作有利於己之答辯或
    陳述以供本院審酌，本院綜合上開證據之調查結果，堪信原
    告之主張為真正。
五、綜上所述，被告甲○○、乙○○二人分別向原告借款1,000,
    000元、3,800,000元，彼此互為連帶保證人，到期既未依約
    清償，依照兩造所簽之貸款契約之內容，其二人各自為彼此
    借款之借款人及連帶保證人，就彼此之欠款自應負連帶清償
    之責任，是原告依消費借貸及連帶保證之法律關係，請求被
    告二人連帶給付欠款共計 4,502,661元及如主文第一項所示
    之利息、違約金，自屬有據，應予准許。又被告甲○○、乙
    ○○二人向原告申辦信用卡使用，均未依約繳納消費款項，
    原告本於兩造所簽信用卡約定條款之法律關係，請求被告甲
    ○○清償所欠消費款12,283元、被告乙○○清償所欠消費款
    36,678元及如主文第二、三項所示之利息、違約金，即無不
    合，亦應准許。
六、原告陳明願供擔保，聲請宣告假執行，經核尚無不合，爰酌
    定相當之擔保金額准許之。
七、據上論結，本件原告之訴為有理由，依民事訴訟法第 385條
    第1項前段、第85條第2項、第390條第2項，判決如主文。
中　　華　　民　　國　　96　　年　　1 　　月　　11　　日
                  民事第三庭    審判長法  官  蔡美美
                                      法  官  高如宜
                                      法　官　周紹武
以上正本係照原本作成
如對本判決上訴，須於判決送達後20日內向本院提出上訴狀
中　　華　　民　　國　　96　　年　　1 　　月　　11　　日
                                      書記官　陳美萍
